【裁判字號】    95,訴,1931
【裁判日期】    950922
【裁判案由】    給付貨款
【裁判全文】
臺灣高雄地方法院民事判決              95年度訴字第1931號
原      告  鈺剛實業有限公司
法定代理人  戊○○
訴訟代理人  丁○○
被      告  大丹營造有限公司
法定代理人  乙○○
被      告  甲○○
當事人間請求給付貨款事件，本院民國95年9 月8 日言詞辯論終
結，判決如下：
  主  文
被告應連帶給付原告新臺幣壹佰捌拾玖萬零陸佰參拾元及自民國
九十五年八月二十二日起至清償日止，按週年利率百分之五計算
之利息。
訴訟費用由被告連帶負擔。
本判決於原告以新臺幣陸拾參萬元供擔保後得假執行；但被告如
以新臺幣壹佰捌拾玖萬零陸佰參拾元為原告預供擔保後，得免為
假執行。
  事實及理由
一被告甲○○受合法通知，未於言詞辯論期日到場，核無民事訴
  訟法第386 條各款所列情形，茲依原告聲請，由其一造辯論而
  為判決。
二原告起訴主張：其與被告大丹營造有限公司（下稱大丹公司）
  於民國94年4 月4 日簽訂買賣契約，原約定原告給付鍍鋅格柵
  蓋板及框架L2型數量1567組、S2型數量851 組，事後改為交付
  架L2型數量1568組、S2型數量740 組貨品，總價為新臺幣（下
  同）3,028,600 元，並由被告甲○○代表鎮銘營造股份有限公
  司（下稱鎮銘公司）任大丹公司之連帶保證人。詎原告交付上
  開貨物後，依約提出統一發票請領貨款，大丹公司僅交付其中
  部分價款，尚欠1,890,630 元部分，均拒不給付。又因鎮銘公
  司之章程並未規定得為保證，是以其負責人甲○○自應負上開
  連帶保證責任，為此據兩造間之買賣契約、連帶保證法律關係
  請求被告應連帶給付上開貨款，求為判決：(一)被告應連帶給付
  1,890,630 元及自起訴狀繕本送達之翌日起至清償日止，按年
  息5%計算之利息。(二)願供擔保請求宣告假執行。
二被告大丹公司則以：大丹公司原股東於95年2 月26日與現任股
  東交易讓與股份，約定由現任股東以3 百萬元為大丹公司清償
  銀行貸款後，大丹公司主要資產即公司營造執照即轉讓，並約
  定股份轉讓前大丹公司在外所生的債權債務均與現任股東無關
  等語置辯，求為判決：(一)原告之訴駁回。(二)如受不利之判決，
  願供擔保免為假執行。
三被告甲○○未於言詞辯論期日到場，亦未提出準備書狀作何聲
  明或陳述。
四原告主張其與大丹公司於94年4 月4 日簽訂買賣契約，約定原
  告給付鍍鋅格柵蓋板及框架等貨品，大丹公司應給付貨款，並
  由被告甲○○代表鎮銘公司擔任大丹公司之連帶保證人。嗣原
  告依約交付上開貨物後，提出統一發票請領貨款，大丹公司迄
  未給付其中貨款1,890,630 元，且鎮銘公司之章程並未規定得
  為保證等情，為兩造所不爭執（見本院卷第31頁），核與證人
  丙○○結證所稱：大丹公司確與原告成立鍍鋅格柵蓋板及框架
  貨物買賣契約，並已收受該等物品，但僅給付部分價款等語相
  符（見本院卷第38頁至第39頁），復有兩造不爭執其真正之材
  料買賣契約、統一發票、鎮銘公司之章程、大丹公司簽收之出
  貨單在卷足憑（見本院卷第39頁、第6 頁至第11頁、第23頁至
  第24頁、第41頁至第46頁），自堪信為真實。惟被告以前開情
  詞置辯，是以本件爭點為：原告得否依兩造之材料買賣契約，
  請求被告連帶給付貨款1,890,630 元及法定遲延利息？
五原告得否依兩造之材料買賣契約，請求被告連帶給付貨款1,89
  0,630 元及法定遲延利息？
(一)按買受人對於出賣人，有交付約定價金及受領標的物之義務，
  民法第367 條定有明文。又按公司除依其他法律或公司章程規
  定得為保證者外，不得為任何保證人。公司負責人違反前項規
  定時，應自負保證責任，如公司受有損害時，亦應負賠償責任
  ，公司法第16條亦定有明文。再按保證債務之所謂連帶，係指
  保證人與主債務人負同一債務，對於債權人各負全部給付之責
  任者而言，此觀諸民法第272 條第1 項規定連帶債務之文義即
  明，最高法院45年台上字第1426號判例可資參照。
(二)經查：大丹公司確於上述時日與原告成立買賣契約，由甲○○
  代表鎮銘公司擔任連帶保證人，大丹公司並已受領貨物，惟僅
  給付其中部分款項，尚餘1,890,630 元貨款未付，為大丹公司
  所不爭執；另鎮銘公司之章程亦未規定得為保證，業如前述，
  而甲○○經合法通知，未到庭爭執，亦未提出書狀作何聲明或
  陳述，依民事訴訟法第280 條第1 項前段、第3 項前段之規定
  ，視同自認。則揆諸上揭說明，原告依據兩造間之買賣契約及
  連帶保證法律關係，請求被告連帶給付貨款1,890,630 元，即
  屬正當。
(三)另按遲延之債務，以支付金錢為標的者，債權人得請求依法定
  利率計算之遲延利息，為民法第233 條第1 項所明定。經查：
  大丹公司與甲○○應連帶給付原告上開貨款，係以支付金錢為
  標的，復經原告以起訴狀之繕本通知給付，被告迄今並未給付
  ，乃應自受通知催告時起負遲延責任。是以原告請求自起訴狀
  繕本送達之翌日（送達被告之通知均寄存戶籍地派出所），即
  95年8 月22日起依法定利率，即年息5%計算，依上開規定，自
  應准許。
(四)至大丹公司辯稱股東已全部更異，且股份讓與交易時言明之前
  所生債務與新任股東無涉等語。惟按公司股份之轉讓，固係包
  括股東應有權利義務之全體而為轉讓，與一般財產權之讓與有
  別，但股東之個性與公司之存續並無重大關係，最高法院43年
  台上字第771 號判例足資參照。亦即公司之存續並不因股東更
  異而受影響，公司需經依相關法令為變更組織、合併、移轉其
  營業、財產或清算，才得消滅原有法人人格，否則公司存續中
  所發生之債務，該公司仍須負清償之責。經查：大丹公司原全
  體股東於95年3 月16日轉讓與現股東乙○○、黃玉雲，並已辦
  理公司事項變更登記一節，固為原告所不爭執（見本院卷第39
  頁），並有大丹公司變更登記表在卷可憑（見本院卷第21頁）
  ，惟大丹公司僅係變更股東，其公司人格並無消滅情事，亦有
  上開變更登記表可佐，則大丹公司內部股份之交易讓與致股東
  更異，即未影響公司存續。是以揆諸上開說明，大丹公司僅以
  股東全部更異為由，拒絕給付變更登記前已發生之本件貨款債
  務，顯不足採。
六綜上所述，原告依據買賣及連帶保證之法律關係，請求被告連
  帶清償餘欠貨款1,890,630 元及自95年8 月22日起按年息5%計
  算之遲延利息，於法洵無不合，應予准許。又兩造均陳明願供
  擔保請准或免為假執行之宣告，經核均合於法律之規定，爰各
  酌定相當之擔保金額宣告之。
七據上論結，原告之訴為有理由，依民事訴訟法第385 條第1 項
  前段、第85條第2 項、第390 條第2 項、第392 條第2 項，判
  決如主文。
中    華    民    國    95    年    9     月    22    日
                  民事第六庭法  官  謝靜雯
正本係照原本作成。
如對本判決上訴，須於判決送達後20日內向本院提出上訴狀。
中    華    民    國    95    年    9     月    22    日
                            書記官  鄭淑華


司法院資訊處製作；財團法人民間司法改革基金會備份。
